# 请教：长期借款利息在哪个科目核算

提问人：yukyluky 时间：2014-05-17 10:01:43
企业从银行借入一笔长期借款， 4 年期，等额本息还款（固定利率7.04%），本金 155 万，利息 23 万，企业入账时仅入本金，借：银行存款　 155　 　　　　　贷：长期借款　 155 　　　请问利息 23 万该如何体现？

回答人：chenyiwei
请参考《企业会计准则第 22 号——金融工具确认和计量》关于以摊余成本计量的金融负债的相关规定处理，请参阅准则讲解中的相关举例。